【裁判字號】    99,訴,1527
【裁判日期】    991110
【裁判案由】    毒品危害防制條例
【裁判全文】
臺灣板橋地方法院刑事判決              99年度訴字第1527號
公  訴  人  臺灣板橋地方法院檢察署檢察官
被      告  甲○○
上列被告因違反毒品危害防制條例案件，經檢察官提起公訴（99
年度毒偵字第1393號) ，被告於本院準備程序中就被訴事實為有
罪之陳述，經本院合議庭裁定由受命法官獨任進行簡式審判程序
，判決如下：
    主  文
甲○○施用第二級毒品，處有期徒刑參月，如易科罰金，以新臺
幣壹仟元折算壹日，扣案之甲基安非他命吸食器壹組沒收。又施
用第一級毒品，處有期徒刑陸月，如易科罰金，以新臺幣壹仟元
折算壹日，扣案之注射針筒、分藥鏟各參支均沒收。應執行有期
徒刑柒月，如易科罰金，以新臺幣壹仟元折算壹日，扣案之注射
針筒、分藥鏟各參支及甲基安非他命吸食器壹組均沒收。
    事  實
一、甲○○前於民國94年間，因施用毒品案件，經臺灣臺東地方
    法院以94年度毒聲字第75號裁定應送觀察、勒戒，因有繼續
    施用毒品傾向，又經同法院以94年度毒聲字第95號裁定令入
    戒治處所施以強制戒治，嗣於95年6 月2 日停止戒治出所，
    並由臺灣臺東地方法院檢察署以95年度戒毒偵字第18號為不
    起訴處分確定。詎其猶不知悔改，於前開強制戒治執行完畢
    後5 年內，竟分別基於施用第一級毒品海洛因、第二級毒品
    甲基安非他命之犯意，於99年2 月4 日中午12時許，在其位
    於臺北縣新莊市○○路516-16號3 樓310 室之租屋處，以將
    甲基安非他命( 起訴書誤載為安非他命) 放置於玻璃球內以
    火燒烤吸食煙霧之方式，施用第二級毒品甲基安非他命( 起
    訴書誤載為甲基海洛因)1次；又於99年2 月5 日17時許，在
    前開租屋處，以將海洛因倒入注射針筒加水混合並注射血管
    方式，施用第一級毒品海洛因1 次。嗣經警於同日22時55分
    許，在其上址租屋處查獲，並扣得甲○○所有，用於施用海
    洛因所用之注射針筒及分藥鏟各3 支，及用於施用甲基安非
    他命所用之吸食器1 組，並採集其尿液送驗後，始悉上情。
 二、案經新竹縣政府警察局竹東分局報告臺灣板橋地方法院檢
     察署檢察官偵查後提起公訴。
    理  由
一、程序方面：按除被告所犯為死刑、無期徒刑、最輕本刑為3
    年以上有期徒刑之罪或高等法院管轄第一審案件者外，於第
    一次審判期日前之準備程序進行中，被告先就被訴事實為有
    罪之陳述時，審判長得告知被告簡式審判程序之旨，並聽取
    當事人、代理人、辯護人及輔佐人之意見後，裁定進行簡式
    審判程序，刑事訴訟法第273 條之1 第1 項定有明文。經核
    ，本件被告甲○○所犯係死刑、無期徒刑、最輕本刑為3 年
    以上有期徒刑以外之罪，其於準備程序中就被訴事實為有罪
    之陳述，經法官告知簡式審判程序之旨，並聽取公訴人、被
    告之意見後，本院爰依首揭規定，合議裁定由受命法官獨任
    進行簡式審判程序，合先敘明。
二、經查，上揭犯罪事實，業據被告於本院準備程序及審理時坦
    承不諱，而被告於前揭時、地為警查獲後所採尿液經送詮析
    科技股份有限公司檢驗結果，發現確有嗎啡、可待因、甲基
    安非他命陽性反應，有該公司99年2 月12日濫用藥物尿液檢
    驗報告、新竹縣政府警察局毒品犯罪嫌疑人尿液採驗作業管
    制紀錄表各1 份在卷可憑，此外，並有注射針筒及分藥鏟各
    3 支，及甲基安非他命吸食器1 組扣案可證，及現場蒐證照
    片7 張附卷可佐，足認被告前開自白應與事實相符，應予信
    實。又被告前於94年間，因施用毒品案件，經臺灣臺東地方
    法院以94年度毒聲字第75號裁定應送觀察、勒戒，因有繼續
    施用毒品傾向，又經同法院以94年度毒聲字第95號裁定令入
    戒治處所施以強制戒治，嗣於95年6 月2 日停止戒治出所，
    並由臺灣臺東地方法院檢察署以95年度戒毒偵字第18號為不
    起訴處分確定等情，有臺灣高等法院被告前案紀錄表附卷可
    憑，其於強制戒治釋放後，5 年內再犯本件施用第一、二級
    毒品之罪，依毒品危害防制條例第23條第2 項之規定，即應
    依法予以訴追處罰。從而，本案事證已臻明確，被告犯行洵
    堪認定，自應依法論科。
三、按海洛因及甲基安非他命分別係毒品危害防制條例第2 條第
    2 項第1 款、第2 款所規定之第一級毒品及第二級毒品，故
    核被告所為，係犯該條例第10條第1 項之施用第一級毒品罪
    及同條第2 項之施用第二級毒品罪，其施用前持有海洛因、
    甲基安非他命之低度行為，應為施用之高度行為所吸收，不
    另論罪。被告所犯上開二罪，犯意有別，行為互殊，應予分
    論併罰。爰審酌被告前經觀察、勒戒及強制戒治仍未能戒斷
    其施用毒品之惡習，惟其犯後坦承其過，態度良好，核施用
    毒品屬於自殘行為，犯罪手段尚屬輕微，及其犯罪動機、目
    的、生活狀況、智識程度、所生危害等一切情狀，分別量處
    如主文所示之刑，並諭知易科罰金之折算標準，及定其應執
    行刑和諭知易科罰金之折算標準，以資懲儆。扣案之注射針
    筒、分藥鏟各3 支，係被告所有，供其施用海洛因所用之物
    ；扣案之甲基安非他命吸食器1 組，則係被告所有，供其施
    用甲基安非他命所用之物，業據其供承在卷，爰均依刑法第
    38條第1 項第2 款之規定宣告沒收之。
據上論斷，應依刑事訴訟法第273 條之1 第1 項、第299 條第1
項前段，毒品危害防制條例第10條第1 項、第2 項，刑法第11條
前段、第41條第1 項前段、第8 項、第38條第1 項第2 款、第51
條第5 款，判決如主文。
本案經檢察官洪國朝到庭執行職務。
中    華    民    國    99    年    11    月    10    日
                  刑事第十三庭   法  官   陳昭筠
以上正本證明與原本無異。
如不服本判決應於送達後10日內向本院提出上訴狀。
                                 書記官   黃文儀
中    華    民    國    99    年    11    月    12    日
附錄本案論罪科刑法條全文
毒品危害防制條例第10條
施用第一級毒品者，處 6 月以上 5 年以下有期徒刑。
施用第二級毒品者，處 3 年以下有期徒刑。

司法院資訊處製作；財團法人民間司法改革基金會備份。
